【裁判字號】    98,訴,8
【裁判日期】    980410
【裁判案由】    毒品危害防制條例
【裁判全文】
臺灣臺東地方法院刑事判決                 98年度訴字第8號
公  訴  人  臺灣臺東地方法院檢察署檢察官
被      告  甲○○
上列被告因違反毒品危害防制條例案件，經檢察官提起公訴（97
年度偵字第2090號），本院判決如下：
    主  文
甲○○施用第一級毒品，處有期徒刑捌月；又施用第二級毒品，
處有期徒刑參月，扣案之甲基安非他命柒包（淨重合計參點伍貳
公克）沒收銷燬之，空夾鍊袋壹個沒收。應執行有期徒刑拾月，
扣案之甲基安非他命柒包（淨重合計參點伍貳公克）沒收銷燬之
，空夾鍊袋壹個沒收。
    犯罪事實
一、甲○○前因施用毒品案件，經臺灣屏東地方法院以97年度聲
    字第241號裁定令入觀察勒戒處所施以觀察勒戒後，認無繼
    續施用毒品之傾向，於97年10月7日執行完畢。仍不知悔改
    ，在5年內於97年10月19日上午7時許，在臺東縣警察局大武
    分局森永派出所採尿前回溯96小時內，在某處，以不詳方式
    施用第一級毒品海洛因1次。另於97年10月16日上午，在屏
    東縣長治鄉○○村○○○街16巷2號，以將甲基安非他命放入
    玻璃球以火燒烤之方式，施用第二級毒品甲基安非他命1次
    。後於97年10月19日上午6時20分許，駕駛自用小客車行經
    臺東縣警察局大武分局達仁分駐所前，經甲○○同意搜索後
    ，為警在其皮包內查獲甲基安非他命7包 (淨重3.52公克)及
    空夾鍊袋1個。
二、案經臺東縣警察局大武分局報告臺灣臺東地方法院檢察署檢
    察官偵查起訴。
    理  由
一、認定犯罪事實所憑之證據及理由：
（一）被告甲○○施用第二級毒品甲基安非他命部分：被告施用
      第二級毒品甲基安非他命1次，業據被告於警詢、偵查、
      本院準備程序及審理時坦白承認，且被告之尿液經送檢驗
      結果，呈安非他命及甲基安非他命之陽性反應，有臺東縣
      警察局大武分局 (97)年度人犯涉毒品危害防制條例採樣
      尿液送驗代號登記簿1紙、慈濟大學濫用藥物檢驗中心檢
      驗總表1紙、自願受搜索同意書1紙、臺東縣警察局大武分
      局搜索扣押筆錄1份、刑案現場照片6張及經簡易包測試扣
      案毒品係甲基安非他命之照片4張在卷足憑，並有甲基安
      非他命7包及空夾鍊袋1個扣案可資佐證，是被告施用第二
      級毒品甲基安非他命之犯行應堪認定。
（二）被告施用第一級毒品海洛因部分：訊據被告矢口否認有何
      施用海洛因之犯行，於本院審理中辯稱：綽號「豆腐」的
      朋友告訴伊，在伊施用安非他命的時候，有在玻璃球內加
      入海洛因，但伊不知情云云。惟查：被告之尿液經送檢驗
      結果，驗出海洛因之代謝物嗎啡之陽性反應，有臺東縣警
      察局大武分局 (97)年度人犯涉毒品危害防制條例採樣尿
      液送驗代號登記簿及慈濟大學濫用藥物檢驗中心檢驗總表
      各1紙在卷足憑。再一般海洛因施用者尿液可檢出海洛因
      代謝物最大時限為2至4天，靜脈注射10毫克海洛因96小時
      後，仍得於尿液中檢出嗎啡，有行政院衛生署管制藥品管
      理局94年11月7日管檢字第0940011980號函附卷可資參照
      。足認被告於為警採尿前回溯96小時內在某處施用第一級
      毒品海洛因之犯行，應堪認定。又被告於本院準備程序中
      辯稱: 海洛因的部分是朋友以海洛因摻在香菸內吸用的時
      候，伊在旁邊也有吸到云云，與上開被告於本院審理中之
      辯解先後歧異，且被告始終無法提出綽號「豆腐」或其朋
      友之真實姓名年籍以供本院調查，是被告上開辯解委無足
      採，被告於警方採尿前回溯96小時內確有施用第一級毒品
      海洛因之犯行無訛。
二、論罪及科刑：核被告所為，係違反毒品危害防制條例第10條
    第1項施用第一級毒品罪及同條例第10條第2項施用第二級毒
    品罪。被告施用海洛因、甲基安非他命前持有各該毒品之低
    度行為，應分別為嗣後施用之高度行為所吸收，均不另論罪
    。被告所犯1次施用第一級毒品罪及1次施用第二級毒品罪間
    ，犯意各別，行為互殊，應予分論併罰。爰審酌被告前經觀
    察、勒戒後，仍不思戒除毒癮，猶再犯施用毒品之犯行，且
    施用毒品對於社會治安構成潛在威脅，又被告施用毒品時未
    受到任何刺激，職業為酒店會計人員，家庭經濟狀況不佳，
    學歷為高中肄業，有毒品前科紀錄品性不佳，且依現有卷證
    ，尚無事證可認其犯後有何悔悟意思之犯後態度等一切情狀
    ，分別量處如主文所示之刑，並定其應執行之刑。扣案之甲
    基安非他命7包（淨重合計3.52公克），為查獲之第2級毒品
    ，不問屬於犯人與否，均應依毒品危害防制條例第18條第1
    項前段規定宣告沒收銷燬之。又包裝扣案甲基安非他命所用
    之包裝袋7個，因內含極微量之甲基安非他命殘留而無法析
    離，應併依毒品危害防制條例第18條第1項前段之規定，沒
    收銷燬之。扣案之空夾鍊袋1個，係被告欲供安裝甲基安非
    他命所用之物，且係被告所有，業據被告供承在卷，應依刑
    法第38條第1項第2款之規定宣告沒收。
據上論斷，應依刑事訴訟法第299條第1項前段，毒品危害防制條
例第10條第1項、第2項、第18條第1項前段，刑法第11條、第51
條第5款、刑法第38條第1項第2款規定，判決如主文。
本案經檢察官乙○○到庭執行職務。
中    華    民    國    98    年    4     月    10    日
                  刑事第四庭  審判長法  官  馬培基
                                    法  官  康文毅
                                    法  官  李俊彬
以上正本證明與原本無異。
如不服本判決應於收受本判決後10日內向本院提出上訴書狀；上
訴書狀應敘述具體理由。未敘述上訴理由者，應於上訴期間屆滿
後20日內向本院補提理由書狀（均須按他造當事人之人數附繕本
）。「切勿逕送上級法院」。
告訴人或被害人對於本判決如有不服，請書具不服之理由狀，請
求檢察官上訴者，其上訴期間之計算係以檢察官收受判決正本之
日期為準。
中    華    民    國    98    年    4     月    10    日
                                    書記官  陳憶萱
附錄論罪科刑法條：
毒品危害防制條例第10條
施用第一級毒品者，處 6 月以上 5 年以下有期徒刑。
施用第二級毒品者，處 3 年以下有期徒刑。


司法院資訊處製作；財團法人民間司法改革基金會備份。
